【裁判字號】    96,易,4577
【裁判日期】    970121
【裁判案由】    竊盜
【裁判全文】
臺灣臺中地方法院刑事判決              96年度易字第4577號
公  訴  人  臺灣臺中地方法院檢察署檢察官
被      告  乙○○
                    現另案於臺灣臺中監獄臺中分監執行中
上列被告因竊盜案件，經檢察官提起公訴（95年度偵字第25621號
），本院判決如下：
    主    文
乙○○共同犯竊盜罪，累犯，處有期徒刑壹年，減為有期徒刑陸
月，如易科罰金，以新臺幣壹仟元折算壹日。
    犯罪事實
一、乙○○前於民國89年間因毒品危害防制條例案件，經臺灣高
    等法院臺中本院以89年度上訴字第1399號判決應執行有期徒
    刑1年確定，再於90年間因施用毒品案件，經本院以90年度
    訴字第1136號判處有期徒刑8月確定，兩案接續執行於92年4
    月9日假釋出監交付保護管束，嗣經撤銷假釋入監執行殘刑
    至93年9月16日執行完畢，猶不知悔改，竟意圖為自己不法
    所有，基於竊盜之犯意聯絡，共同與甲○○ (業經審結)於
    95年11月8日凌晨2時30分許，駕駛不詳車號之貨車，至臺中
    縣太平市○○路27號丙○○經營之樂器工廠，趁該處鐵門未
    上鎖且無人看管之際，進入其內（無故侵入他人建築物部分
    未據告訴），徒手竊取丙○○所有之音樂器材 (重巴士4 支
    )、小喇叭21支、薩克斯風46支、軍號喇叭 (半成品)200 支
    、軍號喇叭零件組250組、小喇叭頭)半成品10支、小喇叭頭
    零件組50支、提哪彎管100個、提哪咀管半成品100支、行進
    圓號半成品10支、行進圓號零件100支〔總重約198公斤，價
    值約新臺幣 (下同)1,842,000 元 (原起訴書誤載為價值約
    2,000,000元）〕，得手後隨即於同日6時45分許，以上開車
    輛搬運至臺中縣大里市○○路25號「順發資源回收場」，以
    每公斤80元之代價售予不知情之資源回收小盤商陳順居（業
    經臺灣臺中地方法院檢察署檢察官另為不起訴處分在案），
    得款15,800元，由甲○○分得4,000元，餘款由乙○○取得
    ，陳順居復於同日19時許，以每公斤13 0元之代價，將該等
    物品售予經營「佑勢資源回收場」之不知情中盤商洪文杉（
    另經臺灣臺中地方法院檢察署檢察官為不起訴處分在案）；
    甲○○及乙○○於上開時間至「順發資源回收場」變賣竊得
    物品時，巧遇友人林銀章，乙○○遂將上開竊得之小喇叭1
    支及薩克斯風3支（總重約4.7公斤）贈與不知情之林銀章（
    業經臺灣臺中地方法院檢察署檢察官為不起訴處分在案），
    林銀章復於同日9時10分許，至臺中縣大里市○○路320號「
    詰隆資源回收場」，以每公斤90元之代價，售予不知情之謝
    水通（另經臺灣臺中地方法院檢察署檢察官為不起訴處分在
    案），得款430元。嗣經丙○○發現遭竊後報警處理，為警
    於同日14時50分許，在「詰隆資源回收場」查獲上開失竊之
    小喇叭1支及薩克斯風3支，經謝水通提供變賣人林銀章之年
    籍資料，由林銀章帶同警方至「順發資源回收場」而循線查
    獲，並扣得前開其餘被竊之音樂器材 (重巴士4支)、小喇叭
    20支、薩克斯風43支、軍號喇叭 (半成品)200 支、軍號喇
    叭零件組250組、小喇叭頭)半成品10支、小喇叭頭零件組50
    支、提哪彎管100個、提哪咀管半成品1 00支、行進圓號半
    成品10支、行進圓號零件100支。
二、案經丙○○訴由臺中市警察局第三分局報請臺灣臺中地方法
    院檢察署檢察官偵查起訴。
    理    由
一、按被告以外之人於審判外之言詞或書面陳述，除法律有規定
    者外，不得作為證據，刑事訴訟法第159條第1項定有明文，
    此即學理上所稱「傳聞證據排除法則」。被告以外之人於偵
    查中向檢察官所為之陳述，除顯有不可信之情況者外，得為
    證據；被告以外之人於審判外之陳述，雖不符同法第159 條
    之1至第159條之4之規定，而經當事人於審判程序同意作為
    證據，法院審酌該言詞陳述或書面陳述作成時之情況，認為
    適當者，亦得為證據。當事人、代理人或辯護人於法院調查
    證據時，知有第159條第1項不得為證據之情形，而未於言詞
    辯論終結前聲明異議者，視為有前項之同意，亦為同法第
    159之1第2項及第159條之5所分別明定。而鑒於採用傳聞證
    據排除法則之重要理由之一，係因傳聞證據未經當事人之反
    詰問予以覈實，若當事人願放棄對原供述人之反對詰問時，
    原則上即可承認該傳聞證據之證據能力，而揆諸我國刑事訴
    訟法第159條之5之立法理由，除參照前述傳聞證據排除法則
    之基本法理外，亦參考日本刑事訴訟法第326條之立法例，
    查日本刑事審判實務之運作，有關檢察官及被告均同意作為
    證據之傳聞書面材料或陳述，可直接援引該國刑事訴訟法第
    326條作為傳聞例外之法律依據，僅在檢察官與被告不同意
    之情況下，乃須根據其他傳聞例外規定俾以斟酌該等書面材
    料或陳述是否具有證據能力，在當事人間無爭執之案件中，
    傳聞證據基本上均可依據前引規定提出於法院使用。據此，
    我國刑事訴訟法第159條之5之適用應可作同上之解釋，本件
    證人即告訴人丙○○、證人陳順居、洪文杉、林銀章及謝水
    通等人在檢察官偵訊時具結所為之證述內容，固為被告以外
    之人在審判外之陳述，均屬傳聞證據，惟公訴人、被告就前
    開審判外之陳述，迄於言詞辯論終結前，對於該等證詞之證
    據能力均未為異議之聲明，而本院審酌彼等陳述作成時之情
    況，核無違法取證及證明力明顯過低而顯有不可信之瑕疵及
    情況，亦認為以之作為證據為適當，故依上開規定及說明，
    前開證人之陳述自得作為證據，合先敘明。
二、訊據被告乙○○在本院審理時對於上揭犯罪事實坦承不諱，
    核與證人即告訴人丙○○在檢察官偵查中具結證述之情節相
    符，復經證人陳順居、洪文杉、林銀章及謝水通結證屬實，
    並有扣押物品目錄表2份、贓物認領保管單、收據各1份及現
    場照片10張附卷可稽，堪認被告之自白與事實相符，本件事
    證明確，其犯行應堪認定。
三、核被告乙○○所為，係犯刑法第320條第1項竊盜罪。被告與
    同案被告甲○○就上開竊盜之犯行，互有犯意聯絡及行為分
    擔，應論以共同正犯。被告前於89年間因毒品危害防制條例
    案件，經臺灣高等法院臺中本院以89年度上訴字第1399 號
    判決應執行有期徒刑1年確定，再於90年間因施用毒品案件
    ，經本院以90年度訴字第1136號判處有期徒刑8月確定，兩
    案接續執行於92年4月9日假釋出監交付保護管束，嗣經撤銷
    假釋入監執行殘刑至93年9月16日執行完畢，此有臺灣臺中
    地方法院檢察署刑案資料查註紀錄表及臺灣高等法院被告全
    國前案紀錄表各1份在卷足憑，其於5年以內故意再犯本件有
    期徒刑以上之罪，為累犯，應依刑法47條第1項之規定，加
    重其刑。爰審酌被告前有多項前科，素行不佳，本件竊盜對
    社會治安及被害人所生危害非輕，惟念其犯後終能於本院審
    理時坦承犯行，態度尚可，及其犯罪之動機、目的、手段等
    一切情狀，量處如主文所示之刑。又九十六年罪犯減刑條例
    業於96年7月4日公布，並自96年7月16日施行，該條例第2條
    明文規定：「犯罪在中華民國96年4月24日以前者，除本條
    例另有規定外，依下列規定減刑：三、有期徒刑、拘役或罰
    金，減其刑期或金額二分之一」；本件被告所犯上揭竊盜罪
    之犯罪時間，係在96年4月24日以前，故依上開規定，本院
    應減其有期徒刑二分之一，並諭知易科罰金折算標準，以示
    懲儆。
據上論斷，應依刑事訴訟法第299條第1項前段，刑法第28條、第
320條第1項、第47條第1項，第41條第1項前段，刑法施行法第1
之1條第1項、第2項前段，中華民國96年罪犯減刑條例第2條第1
項第3款、第7條、第9條，判決如主文。
本案經檢察官丁○○到庭執行職務。
中    華    民    國    97    年    1     月    21    日
                  刑事第三庭  法  官   楊曉惠
以上正本證明與原本無異。
如不服本判決，應於收受送達後10日內向本院提出上訴書狀（應
敘述具體理由並附繕本）。
上訴書如未敘述理由，應於上訴期間屆滿後20日內補提理由書於
本院。
                              書記官   陳玲誼
中    華    民    國    97    年    1     月    21    日
附錄論罪科刑法條
刑法第320條第1項
意圖為自己或第三人不法之所有，而竊取他人之動產者，為竊盜
罪，處五年以下有期徒刑、拘役或五百元以下罰金。


司法院資訊處製作；財團法人民間司法改革基金會備份。
